【裁判字號】    92,訴,703
【裁判日期】    920829
【裁判案由】    損害賠償
【裁判全文】
臺灣台中地方法院民事判決                        九十二年度訴字第七０三號
    原      告  丙○○
    被      告  甲○○
                丁○○
                乙○○
右當事人間請求損害賠償事件，本院判決如左：
    主      文
原告之訴及假執行之聲請均駁回。
訴訟費用由原告負擔。
    事      實
甲、原告方面：
壹、聲明：
一、被告應連帶給付原告新台幣（下同）一百零一萬元，及自訴狀繕本送達翌日起至
    清償日止，按年息百分之五計算之利息。
二、原告願供擔保，請准予假執行。
貳、陳述：
一、本件系爭台中市○○區○○段四０四之一二地號之土地登記謄本載明：「登記原
    因：買賣；所有權人：乙○○；義務人：陳福來；登記日期：七十九年十二月二
    十四日，登記原因發生日期：七十九年十月三十日」，同上地號建號三００號建
    築改良物登記簿載明：「登記原因：買賣」，且上開不動產之土地登記申請書亦
    記載：登記原因買賣；代理人：陳美櫻；而系爭不動產之買賣契稅繳款書、土地
    建築改良物買賣所有權移轉契約書亦載明，訂立契約人買受人：乙○○，出賣人
    ：陳福來。惟被告乙○○於八十八年十二月二十八日，在偵查中（台灣台中地方
    法院檢察署八十七年度偵字第二四五００號）檢察官問被告乙○○：「有無支付
    價金給你父親？」，被告答：「無」。問：「（提示印鑑證明）裡面的筆跡是何
    人寫的？」，被告答：「裡面的筆跡都是我的」。問（證人）陳美櫻：過戶過程
    中有無看到乙○○之父親。陳美櫻答：「無」。基上，足徵系爭房屋確係「買賣
    」，被告未支付價金，而非贈與，為真買賣、假贈與，係被告乙○○私自委託陳
    美櫻以買賣原因辦理移轉登記其名下。七十九年間，陳福來身體健康並未生病中
    風，而被告乙○○亦在本件中承認係在陳福來健康時，即移轉登記至其名下，家
    父陳福來生前為自營商，至晚年八十年初，收入頗豐，身體健康無須子女奉養及
    照顧，何來被告夫妻照顧之說？被告等亦始終無法提出陳福來病例診斷證明書，
    證明乙○○確因照顧病中陳福來，致獲贈系爭房屋。被告乙○○於台灣台中高等
    法院台中分院九十年度上字第一七七號民事訴訟中，於九十年九月六日，要被告
    丁○○到庭證稱：「．．．所以媽媽過世後，爸爸曾經提起說要將不動產過戶給
    大哥（即乙○○），還有父母確實由大哥照顧，爸爸說要過戶給大哥其實他的意
    思就是要送給大哥。」；另被告乙○○要被告甲○○到庭證稱：「父母生病時都
    是由我和大哥照顧，我照顧白天大哥照顧晚上，系爭房屋本來是父親所有，所以
    爸爸就將房子過戶給大哥，並沒有說要賣給大哥。」，致原告敗訴。準此，證人
    陳富子、陳美櫻、林陳秀全、丁○○、甲○○等憑空之證述不實。原告於九十年
    九月十日，以高雄地方法院郵局存證信函第六五八九至六五九一號致陳富子、丁○○及甲○○等載明：「查坐落台中市．．．經查：並未聽聞陳福來欲贈與乙○○、陳王圓等，渠等買賣系爭房地並未支付價金予陳福來，上開價金為新台幣三
    百萬元，本人曾去函並致電告知，台端深知，甲○○並在於八十八年十一月二十
    日聲明書簽名，惟嗣後竟在法庭做不實證述，出爾反爾，擾亂司法，致嚴重侵害
    本人權益．．．限文到五日內來函澄清解決．．．」云云，其等均未回函否認。
    查八十八年十一月二十日甲○○聲明書載明：「查坐落於台中市○○區○○里○○鄰○○路二十六之二十七號之樓房一棟連同基地先前為陳福來所有。經查：並
    未聽聞欲贈與乙○○、陳王圓等，渠等買賣系爭房地並未支付價金予陳福來，特
    此聲明。上開價金為三百萬元。聲明人：甲○○、地址：台中市○○○路十一之
    二號」等語。證人甲○○初職畢業，年齡五十二歲，為上班族，豈有不識字未看
    清內容之理，其在庭證稱其簽聲明書係要證明房子是贈與非買賣，當時未看清內
    容等語，原告焉有要其在上揭聲明書證明系爭房屋是贈與，非買賣有利被告乙○○之理？其豈有在聲明人地址欄簽名及填上地址以示背書負責真實。準此，足徵
    甲○○、丁○○嗣後臨訟證述不實，有違常理。退萬步言，上揭聲明書縱有末端
    加上「上開價金為新台幣三百萬元」一詞，其他部分則為影印的，惟依法並不礙
    該聲明書之真實及效力，法亦無規定不可。基上，足見被告等因恣意勾串在上揭
    案件法庭上作不實證述，致原告敗訴，其等若無故意亦有過失，對原告因此失去
    財產一百零一萬元之繼承法益，依法自應負連帶賠償責任。
二、對被告抗辯之陳述：丁○○之同意書，既載明系爭房屋係乙○○繼承，嗣經被告
    丁○○同意，而非贈與，則既係繼承依法不能排除原告。被告丁○○、甲○○嗣
    後因與原告交惡心生不滿，即應允被告乙○○之請求，於開庭改口證稱系爭房屋
    係贈與，致原告敗訴，有損原告權益。顯見丁○○、甲○○放棄系爭房屋之繼承
    權，恣意在法庭上為不實陳述，致原告敗訴，已嚴侵害原告之繼承權益，原告自
    得依共同侵權行為法律關係，請求其等連帶賠償一百零一萬元。
參、證據：提出台灣高等法院台中分院九十年度上字第一七七號判決一份、台灣台中
    地方法院檢察署八十七年度偵字第二四五００號偵查卷影本一份、存證信函及回
    執影本各三份、聲明書影本一份、不起訴處分書影本一份、刑事聲請狀影本一份
    、最高法院裁定影本一份、土地登記申請書一份、買賣契稅繳款書二份、印鑑證
    明一份、代書陳美櫻偵訊筆錄一份為證
乙、被告乙○○方面：
壹、聲明：駁回原告之訴及假執行之聲請，如受不利益之判決願供擔保請准宣告免為
    假執行。
貳、陳述：
一、原告前以同樣之理由及法律關係，向被告乙○○請求經鈞院八十九年度訴字第三
    五九六號及台灣高等法院台中分院以九十年度上字第一七七號民事判決駁回，原
    告就確定判決中已裁判之法律關係另提起新訴，起訴不合法。
二、系爭不動產之移轉，係被告之父生前贈與被告乙○○，已獲認定，原告陳稱：其
    事後發現之丁○○所出具之同意書，該同意書明載：「本人曾聽家父生前提及此
    屋要過戶給大哥乙○○」，即兩造之生父生前要贈與被告乙○○，系爭房地非被
    告乙○○繼承取得，原告無端興訟，顯無理由。
參、證據：提出台灣高等法院台中分院九十年度上字第一七七號判決一份為證
丙、被告丁○○方面：
壹、聲明：駁回原告之訴及假執行之聲請，如受不利益之判決願供擔保請准宣告免為
    假執行。
貳、陳述：父母親在世時，母親曾說過大哥（即被告乙○○）比較孝順，父母生病時
    均由大哥在照顧，母親過世後，父親曾提起要將房子過戶予大哥，因為被告乙○○想起母親曾說過的話，還有父母確曾由大哥照顧，所以被告丁○○沒有意見，
    ，此棟房子屬家父生前所有，生前如何處理是家父之權利，至於繼承或是贈與，
    本人無權干涉，父親已於八十一年六月二十日去世，原告如要問是繼承或贈與，
    只有去問家父本人。
丁、被告甲○○方面：被告甲○○經通知未到庭，惟其曾具狀陳述：被告甲○○於七
    十二年間，與父母同住台中市○○○街三二號，母有肝病，父有高血壓，母於七
    十八年病情惡化住進榮總，日間由其照顧，夜間由被告乙○○照顧，母不幸於七
    十九年十月一日去世。八十年間，父搬與乙○○同住，並於八十一年六月二十日
    去世。父母住院期間，原告及丁○○在高雄工作極少回家照顧及探望父母。系爭
    房、地本來為父親所有，父親將不動產贈與登記予大哥乙○○，確實因大哥孝順
    父母，於父母生病時受有勞苦，兄弟無資格與大哥爭取系爭小房。聲明書係原告
    寄予被告甲○○，甲○○簽名時，內容已由原告寫好，簽名時因沒有看清楚即簽
    名寄回。且原告於特此陳明外，再者，添加「買賣金額三百萬元」之記載，非其
    所為，其否認系爭不動產之移轉登記，係為買賣契約而移轉登記，並提出聲明書
    一份、不起訴處分書一份為證。
戊、本院依職權調閱台灣高等法院台中分院九十年度上訴字第一七七號民事卷宗（內
    有本院八十九年度訴字第三五九六號民事卷宗）、台灣台中地方法院檢察署九十
    一年度偵字第六五三五號偵查卷宗。
    理      由
甲、程序方面：本件被告甲○○受合法通知，無正當理由，未於言詞辯論期日到場，
    核無民事訴訟法第三百八十六條所列各款情形，依原告之聲請，由其一造辯論而
    為判決。
乙、實體方面：
一、本件原告主張：被告乙○○明知系爭坐落台中市○○區○○段四０四之一二地號
    之土地及其上建號三００號建物（以下簡稱系爭不動產），本為兩造之父陳福來
    所有，而於七十九年十月三十日，以三百萬元出售予被告乙○○，其竟於他案即
    台灣台中高等法院台中分院九十年度上字第一七七號原告與被告乙○○塗銷有權
    移轉登記民事訴訟中，要求被告丁○○到庭偽證稱：「．．．所以媽媽過世後，
    爸爸曾經提起說要將不動產過戶給大哥（即乙○○），還有父母確實由大哥照顧
    ，爸爸說要過戶給大哥其實他的意思就是要送給大哥。」；另被告乙○○亦要求
    被告甲○○到庭偽證稱：「父母生病時都是由我和大哥照顧，我照顧白天大哥照
    顧晚上，系爭房屋本來是父親所有，所以父親就將房子過戶給大哥，並沒有說要
    賣給大哥。」等語，致原告敗訴，受有一百零一萬元之損害。準此，爰依共同侵
    權行為損害賠償請求權之法律關係，請求被告連帶給如聲明所示云云。被告乙○○則以：原告前曾以同樣之理由及法律關向被告乙○○起訴請求，經鈞院八十九
    年度訴字第三五九六號及台灣高等法院台中分院以九十年度上字第一七七號民事
    判決駁回，原告就確定判決中已裁判之法律關係，另提起新訴，起訴不合法。且
    系爭房地之移轉登記，係被告之父生前贈與被告乙○○，已獲認定，原告陳稱：
    其事後發現之丁○○所出具之同意書，該同意書明載：「本人曾聽家父生前提及
    此屋要過戶給大哥乙○○」，即兩造之生父生前要贈與被告乙○○，系爭房地非
    被告乙○○繼承取得，原告無端興訟，顯無理由等語；被告丁○○則以：父母親
    在世時，母親曾說過大哥（即被告乙○○）比較孝順，父母生病時均由大哥在照
    顧，母親過世後，父親曾提起要將房子過戶予大哥，因為被告乙○○想起母親曾
    說過的話，還有父母確曾由大哥照顧，所以被告丁○○沒有意見，此棟房子屬家
    父生前所有，生前如何處理是家父之權利，至於繼承或是贈與，本人無權干涉，
    父親已於八十一年六月二十日去世，原告如要問是繼承或贈與，只有去問家父本
    人等語；被告甲○○則具狀以：其於七十二年間，與父母同住台中市○○○街三
    二號，母有肝病，父有高血壓，母於七十八年病情惡化住進榮總，日間由其照顧
    ，夜間由乙○○照顧，母不幸於七十九年十月一日去世。八十年間，父搬與乙○○同住，並於八十一年六月二十日去世。父母住院期間，原告及丁○○在高雄工
    作極少回家照顧及探望父母。爭房地本來為父親所有，父親將不動產贈與登記予
    大哥乙○○確實因大哥孝順父母，於父母生病時受有勞苦，兄弟無資格與大哥爭
    取系爭小房。聲明書係原告寄予被告甲○○，簽名時內容已由原告寫好，簽名時
    因沒有看清楚即簽名寄回。且原告於特此陳明，添加「買賣金額三百萬元」，非
    甲○○所為，甲○○否認該移轉登記，係為買賣契約而移轉登記等語置辯。
二、本件被告乙○○辯稱：原告所主張之共同侵權行為損害賠償法律關係，原告曾於
    前案即台灣高等法院九十年度上字第一七七號民事訴訟中主張而遭駁回確定，本
    件就確定判決效力所及之事件，重複起訴，顯不合法云云。經本院調閱上開台灣
    高等法院台中分院九十年度上訴字第一七七號民事卷宗（內有本院八十九年度訴
    字第三五九六號民事卷宗），該案係原告主張被告乙○○於陳福來生前向陳福來
    購買系爭不動產，惟未支付價金，而有不當得利，並妨害原告就該等不動產所有
    權之權益，進而起訴請求被告乙○○塗銷該等不動產所有權移轉登記，與本件原
    告主張被告三人於該訴訟為虛偽陳述，致其權利受損一節，請求權及其原因事實
    並非相同，尚無被告乙○○所指受確定判決效力所及之情事，是被告乙○○辯稱
    原告本件起訴程序不合法，尚無可採，合先敘明。
三、原告主張：被告丁○○於九十年九月六日，於他案即台灣台中高等法院台中分院
    九十年度上字第一七七號原告與被告乙○○塗銷有權移轉登記民事訴訟中，有到
    庭陳證稱：「我和我二哥（即原告）都在高雄做事．．．我回家時媽媽曾經表示
    被上訴人（即被告乙○○）比較孝順，所以媽媽過世後，爸爸曾經提起說要將不
    動產過戶給大哥（即乙○○），．．．還有父母確實由大哥照顧，所以我就沒有
    意見．．．，爸爸說要過戶給大哥其實他的意思就是要送給大哥。我從來不知道
    父親要用三百萬元價錢賣給大哥」等語；另被告甲○○於同日亦有到庭陳證稱：
    「父母生病時都是由我和大哥（即被告乙○○）照顧，我照顧白天，大哥照顧晚
    上，．．．．系爭房屋本來是父親所有，所以爸爸就將房子過戶給大哥，並沒有
    說要賣給大哥。」等語之事實，為兩造所不爭執，並經本院調閱上開九十年度上
    字第一七七號民事卷宗，查核屬實，是本件所應審究者為被告丁○○、甲○○上
    開之陳述，是否為不實之陳述？且該等陳述是否為侵害原告權利之不法侵權行為
    ？經查：
（一）系爭不動產原屬陳福來所有，於七十九年十二月二十四日，移轉登記予被告乙○○，而陳福來則於八十一年六月二十日去世，此固為兩造所不爭執，並有上
      述系爭不動產之登記申請書一份在卷可參，惟原告主張系爭不動產，係陳福來
      於七十九年十月三十日，以三百萬元價金出售予被告乙○○云云，業經被告等
      人所否認，並辯稱：系爭不動產移轉登記之原因關係，並非買賣關係，實係贈
      與關係，被告乙○○為節省稅捐，始以買賣之關係辦理移轉登記等語。按當事
      人主張有利於己之事實，就其事實有舉證之責，民事訴訟法第二百七十七條前
      段定有明文。是原告自應就其上開所主張之系爭買賣關係存在之事實，負舉證
      之責。惟查：
  １、原告主張系爭不動產係陳福來以三百萬元出賣予被告乙○○之事實，固提出甲○○聲明書一份、土地及建物登記申請書一份、契稅繳款書二份、代書陳美櫻
      偵訊筆錄一份為證，然經審諸上開土地及建物登記申請書，其登記之原因記固
      載為買賣，且契稅繳款書二份，亦記載繳納買賣契稅之事實，惟上開移轉登記
      申請書，其土地部分出賣價金，記載為二十七萬二千三百一十九元，建物部分
      則記載為八萬六千一百元，與原告主張之三百萬元，實不相符；且依原告所提
      證人即為本件系爭房地辦理移轉登記之代書陳美櫻於八十七年十二月二十八日
      偵查中（即八十七年度偵字第二四五００號）陳證之筆錄記載：「乙○○至我
      代書事務所說，他爸爸要將房地贈送給他，他還問我過戶以買賣或贈與那種比
      較有利，我說買賣可以用自用住宅稅率（增值稅），後來因係三親等血親且無
      法提出支付價款證明，所以後來才改補申報贈與稅，又因未達贈與稅起徵總額
      ，故仍無庸繳贈與稅，因當時房地公告現值只有四十餘萬元，與前次移轉共增
      值十一萬餘元，故乙○○共繳了一萬餘元稅金，省了六萬餘元稅金」等語，顯
      見系爭不動產移轉登記之初，被告乙○○即向陳美櫻表明係其父陳福來欲贈與
      之物，其移轉登記原因，本應記載為贈與，僅因為節稅（增值稅）之故，而將
      移轉之原因關係記載為買賣，並以之申報契稅，是尚難僅依上開土地及建物登
      記申請書、契稅繳款書，即遽認陳福來有以三百萬元價金，將系爭不動產出售
      予被告乙○○之事實。至於原告所提甲○○之聲明書一份，其固記載：「查坐
      落於台中市○○區○○里○○鄰○○路二十六之二十七號之樓房一棟連同基地
      先前為陳福來所有。經查：並未聽聞欲贈與乙○○、陳王圓等，渠等賣賣系爭
      房地並未支付價金予陳福來，特此聲明。上開價金為三百萬元。聲明人：甲○○、地址：台中市○○○路十一之二號」等語，惟系爭聲明書，除聲明人欄之
      簽名及地址為被告甲○○所為外，其他均為原告所書寫，業為原告所不爭執，
      顯見該聲明書，本係原告製作尋求甲○○之認同，而用以對抗被告乙○○之書
      據，非完全由甲○○自行書寫製作之文書，應可認定；又該聲明書並未具體說
      明被告乙○○與陳福來間買賣關係之成立時間、約定內容、約定價金等細節，
      且該聲明書末端「上開價金為新台幣三百萬元。」一詞為原告自行添加，亦為
      原告所不爭執，是原告於本院所提出之聲明書上關於「上開價金為新台幣三百
      萬元。」記載之真實性已有可疑，依民事訴訟法第三百五十八條第一項規定，
      私文書經本人簽名者，雖推定為真正，然出具聲明書之甲○○既已具狀陳述，
      其簽聲明書係要證明房子是贈與，並非買賣，當時未看清楚內容等語（參卷附
      之答辯狀），則聲明書所載內容，是否為甲○○實際經歷之事實，已屬可疑，
      是原告主張依該聲明書之記載，即足以證明被告乙○○與陳福來間，確有系爭
      買賣契約存在，尚無可採。另參諸原告於偵查中猶陳稱：系爭不動產事實上是
      乙○○在七十九年間偷過戶的。（參九十一年度偵字第六五三五號九十一年八
      月二十日偵查筆錄），原告既曰「偷過戶」，即指過戶未經陳福來同意，陳福
      來既未同意，何來買賣契約存在？是原告前後陳詞不一，且未能具體舉證證明
      被告乙○○與陳福來生前確有買賣契約存在，原告主張系爭不動產係陳福來以
      三百萬元出售予被告乙○○，實無可採。
  ２、又參諸他案（即上開九十年度上字第一七七號民事事件）審理中，法院曾調閱
      台灣台中地方法院八十七年度偵字第二四五００號偵查卷宗，於該案偵查中，
      證人陳富子於偵查中證稱：「伊是被告乙○○之大姊，自從伊母親過世，伊父
      親就與乙○○同住，由其照顧起居，伊妹妹甲○○曾說父親願將本件房地送給
      乙○○」等語，且證人林陳秀金亦證稱：「伊是乙○○的大姑媽，陳福來與乙○○同住時，一切起居、醫療都是乙○○負責，本件房子雖是陳福來買的，但
      所有裝修費用都是被告乙○○付的，陳福來曾說過因他的一切都是乙○○在照
      顧，所以該房子他要送給乙○○」等語，有上開九十年度上字第一七七號民事
      判決一份在卷可參，而該等證人證詞，核與被告丁○○所辯稱：「我和我二哥
      （指原告）都在高雄做事，我自己只是偶而寄錢回家，我回家時媽媽曾經表示
      被告（即乙○○）比較孝順，所以媽媽過世後，爸爸曾經提起說要將不動產過
      戶給大哥（即乙○○），因為我想到媽媽曾經說過的話，還有父母確實是由大
      哥在照顧，所以我就沒有意見，在媽媽過世之前父母是和妹妹住在台中市○區
      ○○○街三十二號，但是平常大哥他們也都會過去照顧父母，有時父母親生病
      也都是由大哥他們幫忙送醫院，後來媽媽過世之後，爸爸他才搬去和大哥他們
      同住，爸爸說要過戶給大哥，其實爸爸他的意思就是要送給大哥的，我從來不
      知道我父親要用三百萬元價錢賣給大哥。」等語，及被告甲○○具狀辯稱：「
      父母親生病時都是由我和大哥在照顧，我照顧白天，大哥照顧晚上，後來我母
      親過世後，我爸爸就搬回去和我大哥同住，系爭房屋本來是父親所有，因為丙○○、丁○○兩位哥哥都在高雄工作，所以爸爸他就將房子過戶給大哥，並沒
      有說要賣給大哥。」等語，所述情節相符，按陳富子、被告甲○○、丁○○均
      為陳福來之子女，其等對陳福來均有繼承權，且應繼分與原告相同，系爭房地
      若非如其等所陳述，係陳福來因生前有感被告乙○○照料之情，贈與被告乙○○，而係陳福來以三百萬元出售予被告乙○○，且被告乙○○未支付價金，其
      等所能繼承之權利，既與原告相同，即證人陳富子、被告甲○○、丁○○與原
      告之利益狀態相同，其等何有不如原告一般汲汲於主張權利之理？是依常情判
      斷，應認證人陳富子、被告甲○○、丁○○上開陳述之情節可採，即系爭不動
      產應係陳福來生前贈與被告乙○○無誤。
（二）基上，系爭不動產既為陳福來生前贈與被告乙○○，而移轉登記予被告乙○○
      ，並無原告所主張之買賣契約存在，是本被告丁○○於他案即台灣台中高等法
      院台中分院九十年度上字第一七七號民事訴訟中，到庭就其所認知之事實，為
      ：「我和我二哥（即原告）都在高雄做事．．．我回家時媽媽曾經表示被上訴
      人（即被告乙○○）比較孝順，所以媽媽過世後，爸爸曾經提起說要將不動產
      過戶給大哥（即乙○○），．．．還有父母確實由大哥照顧，所以我就沒有意
      見．．．，爸爸說要過戶給大哥其實他的意思就是要送給大哥。我從來不知道
      父親要用三百萬元價錢賣給大哥」之陳述；及被告甲○○於同日亦到庭陳證稱
      ：「父母生病時都是由我和大哥（即被告乙○○）照顧，我照顧白天，大哥照
      顧晚上，．．．．系爭房屋本來是父親所有，所以爸爸就將房子過戶給大哥，
      並沒有說要賣給大哥。」之陳述，僅為被告丁○○、甲○○就其等所經歷之事
      實為意見之陳述，且原告亦未能證明其所主張之買賣契約存在，自難認被告丁○○、甲○○有虛偽陳述之事實，是原告主張被告乙○○教唆被告丁○○、甲○○於他案中到庭為虛偽陳述，自無可採。
（三）又系爭不動產既為陳福來生前贈與被告乙○○，陳福來對被告乙○○即無價金
      給付請求權可言，原告亦不能基於繼承法則而對被告乙○○取得價金給付請求
      權，即原告對被告乙○○並無價金給付請求權在，是原告主張其因被告等人之
      陳述，使其對被告乙○○之價金給付請求受到損害，亦無可採。
四、綜上所述，原告既無法舉證證明陳福來與被告乙○○間，確有其所主張之買賣契
    約存在，陳福來對被告乙○○既無價金給付請求權存在，原告即不可因繼承法則
    對被告乙○○取得價金給付請求權，況系爭不動產確為陳福來生前贈與被告乙○○，被告丁○○、甲○○前開聽聞陳福來欲將系爭不動產贈與被告乙○○之事實
    ，既屬真實，其等前述證述之內容，即非屬虛偽，原告主張被告丁○○、甲○○
    前述聽聞陳福來欲贈與被告乙○○之陳述，係乙○○教唆丁○○、甲○○所為之
    虛偽陳述，構成不法之侵權行為，實無可採。被告等人對原告既無任何行侵權行
    為存在，從而，原告主張依侵權行為損害賠償請求權之法律關係，請求被告三人
    連帶賠償一百零一萬元，及自起訴狀送達翌日起至清償日止，按年息百分之五計
    算之利息，為無理由，應予駁回。
五、本件事實已明，兩造其餘之攻擊防禦方法，經審酌與本案判決結果無影響，爰不
    一一論述。
六、原告之訴既經駁回，其假執行之聲請，亦失其附麗，應併予駁回，附此敘明。
七 、據上論結，本件原告之訴為無理由，依民事訴訟法民事訴訟法第三百八十五條第
    一項前段、第七十八條，判決如主文。
中      華      民      國    九十二    年      八      月    二十九  日
                                  臺灣台中地方法院民事第三庭
~B法      官  王金洲
右為正本，係照原本作成。
如對本判決上訴，須於判決送達後廿日內向本院提出上訴狀（須附繕本）。
中      華      民      國    九十二    年      八      月    二十九  日
~B法院書記官


司法院資訊處製作；財團法人民間司法改革基金會備份。
